臺灣臺北地方法院刑事判決
111年度審易緝字第1號
公  訴  人  臺灣臺北地方檢察署檢察官
被      告  郭余國
上列被告因竊盜案件，經檢察官提起公訴（109年度偵字第31419
號、第31995號），本院判決如下：
    主    文
郭余國犯逾越安全設備竊盜罪，共貳罪，均累犯，各處有期徒刑
柒月。應執行有期徒刑玖月。
未扣案如附表編號一至七「竊得物品」欄所示物品均沒收之，於
全部或一部不能沒收或不宜執行沒收時，追徵其價額。 
    犯罪事實
一、郭余國前迭因竊盜案件經法院判處罪刑確定，詎仍意圖為自
    己不法之所有，基於竊盜犯意，分別為下列犯行：
  ㈠於民國109年9月12日凌晨3時28分許，因見臺北市○○區○○街00
    巷00號1樓宅邸正在裝潢施工，即踩著上址鐵門把手，從鐵
    門上方縫隙鑽入，徒手竊得如附表編號1至4所示電鑽1台、
    砂輪機1台、修刃刀2台、手邊工具等在內之工具袋數件【價
    值共約新臺幣（下同）2萬元】，得手後旋即離開現場。
  ㈡於109年9月28日凌晨1時50分許，因見臺北市○○區○○路0段00
    巷00弄0號1樓宅邸正在裝潢施工、外牆矮小，即持木棍為支
    點，翻牆進入上址，徒手竊得如附表編號5至7所示鋰電衝擊
    起子1把、電池2顆、座充1組等（價值共4,500元），得手後
    旋即離開現場。
二、案經張煒皓（委由許弘政）、陳春谷訴由臺北市政府警察局
    大安分局報請臺灣臺北地方檢察署檢察官偵查起訴。
     理    由
一、本件認定事實所引用之卷證資料（包含人證、書證、物證，
    詳下述及者），並無證據證明係公務員違背法定程序所取得
    ，與本案亦有自然之關連性，公訴人、被告迄至本案言詞辯
    論終結，均不爭執該等卷證之證據能力，亦未提出關於證據
    能力之聲明異議，本院認引為證據為適當，是依刑事訴訟法
    第159條之5等規定，下述認定事實所引用之證據方法均有證
    據能力。　　
二、認定本案犯罪事實所憑之證據及理由：
　　上開犯罪事實，業據被告郭余國於警詢及本院111年1月11日
    訊問、審理時均坦承不諱（見偵31419卷第9至13頁，偵3199
    5卷第9至12頁；本院審他卷第88頁，審易緝卷第8頁），並
    有下列補強證據可佐：
　㈠證人即告訴代理人許弘政於警詢之指訴（見偵31419卷第15至
    17頁）。
　㈡證人即告訴人陳春谷於警詢之指訴（見偵31995卷第13至15頁
    ）。
　㈢臺北市政府警察局大安分局和平東路派出所受理刑事案件報
    案三聯單（見偵31419卷第21頁）。
　㈣監視錄影畫面翻拍照片（見偵31419卷第23至30頁，偵31995
    卷第15至19頁）等件。
三、論罪科刑：
　㈠核被告就犯罪事實欄一㈠、㈡所為，均係犯刑法第321條第1項
    第2款之逾越牆垣及其他安全設備竊盜罪（共2罪）。被告所
    犯2罪，犯意各別、行為互殊，應予分論併罰。
　㈡累犯裁量加重本刑之論述：　　　　
　⒈查被告前因竊盜案件，經本院以106年度簡字第2207號判決判
    處有期徒刑3月確定，於107年9月12日因徒刑執行完畢出監
    等情，有臺灣高等法院被告前案紀錄表在卷可稽。是被告於
    有期徒刑執行完畢後，5年內故意再犯本案最重有期徒刑以
    上之罪，為累犯。
  ⒉本院審酌被告前業迭因竊盜，經法院判處罪刑確定並執行完
    畢，理應產生警惕作用，能自我控管而不再觸犯有期徒刑以
    上之罪，詎仍不知悛悔，再犯與前案罪質相同、犯案手法相
    近之本案，亦徵其就此類犯行之刑罰反應力甚為薄弱，須再
    延長其矯正期間，以助被告重返社會，並兼顧社會防衛之效
    果，暨考量被告犯罪所造成法秩序等公益之危害，避免被告
    再犯之效果高低等因素，依司法院釋字第775號解釋意旨，
    認應依刑法第47條第1項加重其刑。　
　㈢量刑：
　　爰審酌被告未思以正途賺取財富，因缺錢花用，即任意侵害
    他人財產權，且迄未能賠償或填補告訴人張煒皓、陳春谷所
    受損害；惟念被告犯後坦承犯行，兼衡被告之生活狀況（自
    述前無業，經濟勉持，現另案在監執行中）、智識程度（國
    中畢業）、犯罪之動機、目的、手段等一切情狀，各量處如
    主文所示之刑，並定其應執行刑如主文所示。
四、沒收：
　㈠查被告於犯罪事實欄一㈠、㈡所載時、地，分別竊得如附表各
    編號所示之物，迄今均未返還予告訴人張煒皓、陳春谷，且
    據被告自承：我賣給跳蚤市場裡的過路人，贓款已經花完了
    等語（見偵31419號卷第11頁，偵31995號卷第11頁；本院審
    易緝卷第11頁），是其犯罪所得雖未扣案，仍應依第38條之
    1第1項前段、第3項規定宣告沒收之，並於全部或一部不能
    沒收或不宜執行沒收時，追徵其價額。
　㈡至告訴人張煒皓、陳春谷於本案裁判確定後，仍得就執行沒
    收之範圍內，依刑事訴訟法第473條相關規定向檢察官聲請
    發還，併予敘明。　　
據上論斷，應依刑事訴訟法第299條第1項前段，刑法第321條第1
項第2款、第47條第1項、第51條第5款、第38條之1第1項前段、
第3項，刑法施行法第1條之1第1項，判決如主文。
本案經檢察官陳鴻濤偵查起訴，檢察官黃思源到庭執行職務。
中　　華　　民　　國　　111 　年　　1 　　月　　27　　日
　　　　　　　　　刑事第二十一庭法　官　歐陽儀
上正本證明與原本無異。 
如不服本判決應於收受送達後20日內向本院提出上訴書狀，並應
敘述具體理由；其未敘述上訴理由者，應於上訴期間屆滿後20日
內向本院補提理由書（均須按他造當事人之人數附繕本）「切勿
逕送上級法院」。告訴人或被害人如對於本判決不服者，應具備
理由請求檢察官上訴，其上訴期間之計算係以檢察官收受判決正
本之日期為準。 因疫情而遲誤不變期間，得向法院聲請回復原
狀。
                                書記官  程于恬
中　　華　　民　　國　　111 　年　　1 　　月　　27　　日
附表：
編號 告訴人 竊得物品 數量 價值（新臺幣） 1 張煒皓 電鑽 壹台 約貳萬元 2  砂輪機 壹台  3  修刃刀 貳台  4  手邊工具等在內之工具袋 數件  5 陳春谷  達龍牌鋰電衝擊起子 壹把 肆仟伍佰元 6  電池 貳顆  7  達龍牌座充 壹組  
附錄本案論罪科刑法條全文：
中華民國刑法第321條
犯前條第1項、第2項之罪而有下列情形之一者，處6月以上5年以
下有期徒刑，得併科50萬元以下罰金：
一、侵入住宅或有人居住之建築物、船艦或隱匿其內而犯之。
二、毀越門窗、牆垣或其他安全設備而犯之。
三、攜帶兇器而犯之。
四、結夥三人以上而犯之。
五、乘火災、水災或其他災害之際而犯之。
六、在車站、港埠、航空站或其他供水、陸、空公眾運輸之舟、
    車、航空機內而犯之。
前項之未遂犯罰之。